
# Dataframe 

Erstelle eine Matrix "scores" mit den Werten 2, 3, 2, 3, 4, 5, 4, 3, 5, 2, 3, 3 mit 3 Spalten und 4 Zeilen. Die Werten sollen zeilenweise eingetragen werden. Wandle die Matrix dann in ein Dataframe "data". Bennene die Spalten: "Item 1", "Item 2", "Item 3". Greife die Werte der 1. Spalte ("Item 1") heraus. 

```{r}
# Hier kannst du deine Lösung ausprobieren.


```



Nehme in den bestehenden Datensatz eine weitere Variable "Consent" mit auf, die beinhaltet, ob die Teilnehmer*innen ihre Einwilligung für die Studienteilnahme gegeben haben. Alle außer der letzten Person haben ihre Einwilligung gegeben. Mache dies mithilfe logischer Werte (Booleans).


```{r}
# Hier kannst du deine Lösung ausprobieren.


```



Du führst eine Studie zur Persönlichkeit durch und möchtest bei 4 Personen Extraversion und Verträglichkeit mithilfe eines Fragebogens erfassen. Schließlich bekommst du die Mittelwerte der jeweiligen Skala für jeden Teilnehmer. Die Mittelwerte für Extraversion für die 4 Teilnehmer sind: 3.0, 2.5, 3.0, 3.5 und die Mittelwerte der Verträglichkeit sind: 4.0, 3.5, 4.5, 3.0. Erstelle einen Datensatz "Persönlichkeit" mit 3 Spalten: "Teilnehmer", "E" (Extraversion) und "V" (Verträglichkeit). Greife den Wert für Verträglichkeit des 2. Teilnehmers heraus.    

```{r}
# Hier kannst du deine Lösung ausprobieren.


```

