
# Funktionen


## Aufgabe 1

Schreibe eine Funktion `multi`, die zwei "Zutaten" (x und y) benötigt. Diese Funktion multipliziert die beiden Zutaten, 
speichert das Produkt in einer Variable `p` und gibt es wieder zurück. Wende dann diese Funktion auf die Werte $x = 3,  y = 4$ 
und $x = -1,  y = 10$ an. 

```{r}
# Hier kannst du deine Lösung ausprobieren.


```



## Aufgabe 2

Schreibe eine Funktion `quadrat`, die eine Zutat benötigt und aus der das Quadrat berechnet wird. Das Ergebnis wird in einer Variable `s` gespeichert und zurückgegeben. Probiere die Funktion aus! 

```{r}
# Hier kannst du deine Lösung ausprobieren.


```



## Aufgabe 3

Schreibe eine Funktion `durchschnitt`, die einen Vektor `x` als Input benötigt. Diese Funktion soll die Werte dieses Vektors mit der Funktion `sum()` addieren und durch die Anzahl der Werte (Vektorlänge) mit der Funktion `length()` dividieren. Du kannst die Produkte beliebig nennen, wobei das Endprodukt zurückgegeben wird. Probiere die Funktion aus! Fällt dir etwas auf? 


```{r}
# Hier kannst du deine Lösung ausprobieren.


```



