---
title: "Aufgaben hinzufügen"
output: html_document
date: "2023-05-17"
---

```{r setup, include=FALSE}
knitr::opts_chunk$set(echo = TRUE)
```

# Aufgaben hinzufügen

Aufgaben der RTraining-Plattform sind in RMarkdown geschrieben und werden 
automatisch vom Skript [rmd2myst.R](https://github.com/Methods-Berlin/RTraining/blob/main/rmd2myst.R)
in myst-Markdown übersetzt. myst-Markdown ist die von JupyterBook unterstützte
Markdown Version. Neue Aufgaben werden hinzugefügt, indem diese als Rmd-Dateien
im Ordern Aufgaben_rmd gespeichert werden. Zusätzlich muss der Name der Datei 
(z.B. bei "neue_Aufgabe.Rmd" ist der Name "neue_Aufgabe") im Dokument _toc.yml
hinzugefügt werden.

Wenn die Aufgabe R-Pakete nutzt, muss zusätzlich überprüft werden, ob dieses 
bereits installiert wird. Alle bisher installierten Pakete werden im Dokument
[environment.yml](https://github.com/Methods-Berlin/RTraining/blob/main/environment.yml)
aufgefüht. Hier steht beispielsweise:
```
dependencies:
  - ...
  - r-tidyverse
```
Es wird also das gesamte tidyverse installiert. Wenn wir das Paket `psych` hinzufügen
wollen, dann müssen wir erst schauen, ob es dieses für Anaconda gibt. Hierfür 
gehen wir auf [anaconda.org](https://anaconda.org/) und suchen nach `r-psych`.
Wichtig: R-Pakte fangen auf Anaconda immer mit `r-` an! [r-psych](https://anaconda.org/search?q=type%3Aconda+r-psych)
existiert auf Anaconda und wir können es daher einfach hinzufügen, indem
wir es in [environment.yml](https://github.com/Methods-Berlin/RTraining/blob/main/environment.yml) 
ergänzen:
```
dependencies:
  - ...
  - r-tidyverse
  - r-psych
```
Das Paket wird nun bei nächsten Erstellen der Webseite installiert und kann mit 
`library(psych)` aufgerufen werden.

Die automatische Übersetzung unterstützt zur Zeit leider nicht alle Funktionen
von RMarkdown. Das betrifft insbesondere die tags, die in R Code-Blöcken genutzt
werden können (z.B. `eval = FALSE`). Außerdem können nicht alle html-tags (z.B.
`aside` oder `details`) vollumfänglich genutzt werden.

Im Folgenden werden die unterstützten Optionen demonstriert. Der Quelltext
ist in [GitHub](https://github.com/Methods-Berlin/RTraining/tree/main/Aufgaben_rmd/Aufgaben_hinzufuegen.Rmd)
hinterlegt.

## Code-Blöcke

Die folgenden Code-Blöcke werden unterstützt:

### Code-Block ohne tags:

```{r}
# einfacher code-Block
print(2)
```

### Code-Block mit eval = FALSE

In Rmarkdown-Style:
```{r, eval=FALSE}
# nicht ausgeführter Code
print(3)
```

In quarto-Style:
```{r}
#|eval: false
# nicht ausgeführter Code
print(3)
```

### Code-Block mit echo = FALSE

In Rmarkdown-Style:
```{r, echo = FALSE}
# versteckter input, angezeigter output
print(3)
```

In quarto-Style:
```{r}
#|echo: false
# versteckter input, angezeigter output
print(3)
```

### Code-Block mit include = FALSE

In Rmarkdown-Style:
```{r, include=FALSE}
# versteckter input, versteckter output
print(3)
```

In quarto-Style:
```{r}
#|include: false
# versteckter input, versteckter output
print(3)
```

## Details

Details nur mit Text:

<details>
Details mit Text
</details>

Details nur mit code:

<details>
```{r}
# details mit code-Block
print(2)
```
</details>

Wichtig: Text und Code darf in `details` nicht kombiniert werden!

### Details - code-Block mit eval = FALSE

In Rmarkdown-Style:
<details>
```{r, eval=FALSE}
# nicht ausgeführter Code
print(3)
```
</details>

In quarto-Style:
<details>
```{r}
#|eval: false
print(3)
```
</details>

### Details - code-Block mit echo = FALSE

In Rmarkdown-Style:
<details>
```{r, echo=FALSE}
# nicht ausgeführter Code
print(3)
```
</details>

In quarto-Style:
<details>
```{r}
#|echo: false
# nicht ausgeführter Code
print(3)
```
</details>
