
# Datentypen


## Aufgabe 1

Schreibe $74,678$ in R.

```{r}
# Hier kannst du deine Lösung ausprobieren.


```

<!-- loesung: start-->
<details>
```{r}

74.678

```
</details>
<!-- loesung: ende-->


Könnte auch das Komma als Trennzeichen verwendet werden?

<!-- loesung: start-->
<details>

Nein, R verwendet nur den Punkt als Trennzeichen und gibt bei einem Komma eine Fehlermeldung aus. 

```{r}

74,678

```
</details>
<!-- loesung: ende-->


## Aufgabe 2

Speichere die Nummer $4560$ einmal als Zahl(numeric) und einmal als Text (character). Benenne die Objekte `nummer1` und `nummer2`.

```{r}
# Hier kannst du deine Lösung ausprobieren.


```

<!-- loesung: start-->
<details>
```{r}

nummer1 <- 4560
nummer2 <- "4560"

```
</details>
<!-- loesung: ende-->


## Aufgabe 3

Stell dir vor, du hast einen Hund, der Baloo heißt, 10 kg wiegt und gerne spielt. Du möchtest diese drei Eigenschaften in R schreiben und unter verschiedenen Objekten speichern. Wie könntest du das machen? 

```{r}
# Hier kannst du deine Lösung ausprobieren.


```

<!-- loesung: start-->
<details>
```{r}

name <- "Baloo"
kg <- 10
spiel <- TRUE

```
</details>
<!-- loesung: ende-->


Finde mit Hilfe der Funktion class() heraus, welchen Datentyp Variablen `name` und `spiel` haben. 

```{r}
# Hier kannst du deine Lösung ausprobieren.


```

<!-- loesung: start-->
<details>
```{r}

class(name)  # character
class(kg)    # numeric
class(spiel) # logical

```
</details>
<!-- loesung: ende-->


## Aufgabe 4

Erstelle einen Faktor `farbe`, der drei verschiedene Farbalternativen enthält: blau, rot und grün. 

```{r}
# Hier kannst du deine Lösung ausprobieren.


```


<!-- loesung: start-->
<details>
```{r}

farbe <- factor(levels = c("blau", "rot", "grün"))

```
</details>
<!-- loesung: ende-->
