
# Datentypen


Schreibe 74,678 in R.

```{r}
# Hier kannst du deine Lösung ausprobieren.


```

<!-- loesung: start-->
<details>
```{r}

74.678

```
</details>
<!-- loesung: ende-->


Könnte man auch das Komma als Trennzeichen benutzen? 

<!-- loesung: start-->
<details>

Nein, R verwendet ausschließlich den Punkt als Trennzeichen und gibt beim Komma eine Fehlermeldung. 
```{r}

74,678

```
</details>
<!-- loesung: ende-->



Speichere die Nummer 4560 einmal als Zahl und einmal als Text. Benne das Objekt "nummer". 


```{r}
# Hier kannst du deine Lösung ausprobieren.


```

<!-- loesung: start-->
<details>
```{r}

nummer <- 4560
nummer <- "4560"

```
</details>
<!-- loesung: ende-->


Stell dir vor, du hast einen Hund, der Baloo heißt, 10 Kg wiegt und gern spielt. Du möchtest diese 3 Merkmale in R schreiben und unter verschiedenen Objekten speichern. Wie könntest du das machen? 

```{r}
# Hier kannst du deine Lösung ausprobieren.


```

<!-- loesung: start-->
<details>
```{r}

name <- "Baloo"
kg <- 10
spiel <- TRUE

```
</details>
<!-- loesung: ende-->


Erstelle einen Faktor "farben" mit drei verschiedenen Farbalternativen: blau, rot und grün. 

```{r}
# Hier kannst du deine Lösung ausprobieren.


```


<!-- loesung: start-->
<details>
```{r}

farben <- factor(levels = c("blau", "rot", "grün"))

```
</details>
<!-- loesung: ende-->
