---
title: "Einführung in R Studio"
output: html_document
date: "2023-06-14"
editor_options: 
  chunk_output_type: console
---

# Einführung in RStudio

## R Dokumentation mean()

Suche die R-Dokumentation für die Funktion mean(). 

a) Was ist der Zweck dieser Funktion? 
b) Was sind die Parameter und default Argumente dieser Funktion? 
c) Was passiert mit dem Argument trim = 0.2? 
d) Wende die Funktion an einem Vektor "vek_1" mit Werten 1,2,3,4,5,6,7,8,9,10 einmal mit trim = 0 und einmal mit trim = 0.2 Argument an.
e) Ersetze nun den Wert 9 mit einem NA (Missing) und wende die Funktion mit den default Argumenten wieder an. Was passiert? Was muss man anpassen? 


```{r}
# Hier kannst du deine Lösung ausprobieren.


```

 
<!-- loesung: start-->

<details>
a) Die Fuktion mean() berechnet den Mittelwert. 
b) Die Parameter und ihre default Argumente sind: trim = 0 und na.rm = FALSE
c) Das Argument trimmt die höchsten 20% und die niedrigsten 20% der Werte des Objektes "x" vor der Berechnung des Mittelwerts.
</details>

</details>
```{r}
#d)
vek_1 <- c(2,3,4,5,6,7,8,9,10,20)
mean(vek_1, trim = 0)
mean(vek_1, trim = 0.2)

#e)
vek_1 <- c(2,3,4,5,6,7,8,NA,10,20)
mean(vek_1, trim = 0, na.rm = FALSE) # NA wird nicht entfernt und deswegen kann kein Mittelwert berechnet werden 

mean(vek_1, trim = 0, na.rm = TRUE) # mit na.rm = TRUE wird der NA vorher entfernt 

```
</details>
<!-- loesung: ende-->


## R Dokumentation rowsum()

Suche die R-Dokumentation für die Funktion rowsum().

a) Was ist der Zweck dieser Funktion? 
b) Aus welchem Paket stammt die Funktion?
c) Erstelle einen Datensatz mit folgenden Variablen: 
var_1 = 3,4,5,6
var_2 = 8,1,2,3
group = c,c,b,b
Wende die rowsum() Funktion mit den default Argumenten auf diesen Datensatz an. 
  
  
```{r}
# Hier kannst du deine Lösung ausprobieren.


```


<!-- loesung: start-->

<details>
a) Die Funktion rowsum() berechnet den Gesamtwert der Zeilen einer Matrix oder eines Datensatzes für jedes Level der Gruppierungsvariable.
b) Die Funktion stammt aus dem Basispaket base.
</details>

</details>
```{r}
#c)
var_1 <- c(3,4,5,6)
var_2 <- c(8,1,2,3)
group <- c("c","c","b","b")
df <- data.frame(var_1, var_2, group)
rowsum(df[c("var_1", "var_2")], group = df$group, reoder = TRUE, na.rm = FALSE)

```
</details>
<!-- loesung: ende-->


## Environment Objekte

Welche Objekte befinden sich, nach Beendigung der vorherigen Aufgaben, in dem Environment? Welche Datentypen sind diese Objekte? 

<!-- loesung: start-->
<details>
Die Objekte, die sich im Environment befinden, sind: "df", "vek_1", "var_1", "var_2", "group". 
Datentypen: 
"df" - Datensatz 
"vek_1", "var_1", "var_2" - Numerische Vektors
"group" - Character Vektor 
</details>
<!-- loesung: ende-->


## Environment Löschen

Lösche das Objekt "var_2" aus dem Environment. 

```{r}
# Hier kannst du deine Lösung ausprobieren.


```

<!-- loesung: start-->
<details>
```{r}

rm(var_2)

```
</details>
<!-- loesung: ende--> 

