
# Matrizen 

Erstelle eine Matrix "m_1" mit den Werten 4, 7, 9, 2. Die Matrix soll 2 Zeilen und 2 Spalten enthalten und die Werte sollen zeilenweise eingetragen werden. Greife die 1. Zeile heraus. 


```{r}
# Hier kannst du deine Lösung ausprobieren.


```

<!-- loesung: start-->
<details>
```{r}

m_1 <- matrix(data = c(4, 7, 9, 2), nrow = 2, ncol = 2, byrow = TRUE)

m_1[1, ]

```
</details>
<!-- loesung: ende-->


Erstelle eine Matrix "m_2" mit den Werten 7, 3, 0, 5, 6. Die Matrix soll 2 Zeilen und 2 Spalten enthalten und die Werte sollen spaltenweise eingetragen werden. Greife die 2. Spalte heraus.

```{r}
# Hier kannst du deine Lösung ausprobieren.


```

<!-- loesung: start-->
<details>
```{r}

m_2 <- matrix(data = c(7, 3, 0, 5), nrow = 2, ncol = 2, byrow = FALSE)

m_2[ , 2]

```
</details>
<!-- loesung: ende-->


Erstelle eine Matrix "m_3" mit den Werten 6, 1, 1, 9, 11, 15. Die Matrix soll 3 Zeilen und 3 Spalten enthalten und die Werte sollen spaltenweise eingetragen werden. Greife den Wert in der 3. Zeile und 2. Spalte heraus.

```{r}
# Hier kannst du deine Lösung ausprobieren.


```

<!-- loesung: start-->
<details>
```{r}

m_3 <- matrix(data = c(6, 1, 1, 9, 11, 15), nrow = 3, ncol = 2, byrow = FALSE)

m_3[3, 2]

```
</details>
<!-- loesung: ende-->

