
# Pipe-Operator

Schreibe den folgenden Code mithilfe des Pipe-Operators um: 

```{r}

numbers <- c(-1, -2, -3, -4, -5)
numbers_positive <- abs(numbers)
numbers_sum <- sum(numbers_positive)
print(numbers_sum)

```


```{r}
# Hier kannst du deine Lösung ausprobieren.


```

<!-- loesung: start-->
<details>
```{r}

numbers_sum <- c(-1, -2, -3, -4, -5) |> 
  abs() |> 
  sum()

print(numbers_sum)
  
```
</details>
<!-- loesung: ende-->



Erstelle mithilfe des Pipe-Operators einen Vektor mit Werten: 1.201, 1.243, 1.264, 1.156; und runde sie auf 2 Nachkommastellen. Speichere das Endprodukt unter "numbers_round".

```{r}
# Hier kannst du deine Lösung ausprobieren.


```

<!-- loesung: start-->
<details>
```{r}

numbers_round <- c(1.201, 1.243, 1.264, 1.156) |> 
  round(2)

print(numbers_round)

```
</details>
<!-- loesung: ende-->



Erstelle mithilfe des Pipe-Operators einen Vektor mit Werten 2,3,6,7; berechne den Mittelwert und ziehe die Quadratwurzel aus dem Mittelwert. Speichere das Endprodukt unter "score".

```{r}
# Hier kannst du deine Lösung ausprobieren.


```

<!-- loesung: start-->
<details>
```{r}

score <- c(2,3,6,7) |> 
  mean() |> 
  sqrt()  
  

print(score)

```
</details>
<!-- loesung: ende-->
