
# Vektoren


## Aufgabe 1

Erstelle einen Vektor `a` mit den Werten $3, 4, 6, 7, 9, 10$. Lass dir den dritten Wert ausgeben. 

```{r}
# Hier kannst du deine Lösung ausprobieren.


```

<!-- loesung: start-->
<details>
```{r}

a <- c(3, 4, 6, 7, 10)
a[3]

```
</details>
<!-- loesung: ende-->


## Aufgabe 2

Erstelle einen Vektor `b` mit den Werten $4.5, 6.5, 8.5, 5.5, 7.5, 3.5$. Lass dir gleichzeitig den zweiten, vierten und sechsten Wert ausgeben. 

```{r}
# Hier kannst du deine Lösung ausprobieren.


```

<!-- loesung: start-->
<details>
```{r}

b <- c(4.5, 6.5, 8.5, 5.5, 7.5, 3.5)
b[c(2,4,6)]

```
</details>
<!-- loesung: ende-->


## Aufgabe 3

Erstelle einen Vektor `c` mit den Werten $0, 1, 0, 2, 2$. Ändere den dritten Wert in $1$ und den vierten Wert in `NA`. 

```{r}
# Hier kannst du deine Lösung ausprobieren.


```

<!-- loesung: start-->
<details>
```{r}

c <- c(0, 1, 0, 2, 2)
c[3] <- 1
c[4] <- NA

```
</details>
<!-- loesung: ende-->


## Aufgabe 4

Erstelle einen character Vektor `schüler`, der die Namen Luca, Matteo und Emil enthält.

```{r}
# Hier kannst du deine Lösung ausprobieren.


```

<!-- loesung: start-->
<details>
```{r}

schüler <- c("Luca", "Matteo", "Emil")

```
</details>
<!-- loesung: ende-->
